en: waffle with cocoa
es: waffle con cacao
fr: gaufre au cacao
hr: tamni vafel s kakaom
it: cialda al cacao
nl: wafel met cacao

fr: cornet biscuit
nl: ijshoorntje

en: Neapolitan wafer
be: Неапалітанскія вафлі
ca: napolitana
de: Neapolitaner-Waffeln
es: Napolitana
fa: ویفر ناپولی
fi: Napolilainen vohveli
fr: gaufrette
hr: napolitanska napolitanka
hu: Nápolyi ostya
it: wafer, wafer ripieni, wafer ripieno
nl: Neapolitan wafer
tr: Gofret

fr: éclats de gaufrettes, éclats de gaufrette
de: Hüppenflocken
it: fiocchi di Hüppen

en: wafer, wafers
de: oblaten
es: oblea, obleas, barquillo, barquillo sin azúcares añadidos
fi: Vohvelit
fr: pain azyme
hr: napolitanka
it: cialda, ostia, cialde, ostie
nl: ongedesemd brood, ouwel
pl: wafel, wafli

en: starch wafer
it: ostia d'amido

bg: Гризини
de: Grissini
fr: gressins
it: grissini
nl: Broodstengels
pt: gressinos
sv: Grissini

en: stuffed pasta
de: Teigtasche
fr: pâtes farcies
hr: punjena tjestenina
it: pasta ripiena

en: pierogi
cs: pirohy
hr: pirogi
it: pierogi
pl: pierogi
ru: пероги
sk: pirohy
ua: пироги, вареники

en: ravioli
xx: ravioli
ar: رافيولي
bg: равиоли
cs: ravioly
de: Ravioli
el: ραβιόλια
eo: ravioloj
fa: راویولی
he: רביולי
hy: ռավիոլի
ja: ラビオリ
kk: равиоли
ko: 라비올리
lt: ravioliai
ru: равиоли
sk: raviola
th: ราวีโอลี
uk: равіолі
zh: 意大利餃

en: biscuit, biscuits
ar: بسكويت
az: Biskvit
bg: Бисквита, бисквити
br: Gwispid
ca: Galetes, galeta
cy: Bisged
da: kiks
de: Kekse, Biskuit, Keks
el: Μπισκότο
eo: biskvito
es: galleta
eu: Gaileta
fa: بیسکویت
fi: keksi, keksit
fr: biscuit, biscuits, biscuits sucrés, biscuit sucré
ga: Briosca
gd: Briosgaid
gl: Galleta
he: ביסקוויט
hr: biskvit, čajno pecivo, keks, keksi, čajnog peciva i čokolade, digestive keksa
hu: Kekszek, Keksz
hy: բիսկվիտ
id: Biskuit
io: Bisquito
is: Kex
it: biscotto, Biscotti
ja: ビスケット
ko: 비스킷
ku: Hindok
mk: бисквит
ms: Biskut
nb: kjeks
nl: biscuit, biscuits
nn: Kjeks
oc: biscuèit
pl: herbatnik, herbatniki
pt: biscoitos, Biscoito
ro: biscuiti, Biscuit
ru: бисквит
si: විස්කොටටුහ්
so: Buskud
sr: бисквит
sv: Kex
ta: மாச்சில்லு
th: บิสกิต
tl: Biskwit
tr: Bisküvi
uk: Бісквіт
ur: بسکٹ
vi: Bích quy
wa: Biscûte
zh: 面饼

en: Biscuit pieces, cookie pieces
de: Keksstücke
fr: morceaux de biscuits, morceaux de biscuit
hr: smjesa za svijetli biskvit
it: pezzi di biscotto

en: cream filling
ca: farcit de crema, farciment de crema
es: relleno de crema
hr: krem punjenje
it: crema di ripieno

en: biscuit flavored paste
hr: pasta okusa biskvita
it: pasta al gusto di biscotto

en: biscuit preparation
hr: pripravak od keksa, smjesa za biskvit, smjesa za tamni biskvit
it: preparazione dei biscotti

en: butter biscuit
fr: Biscuits au beurre
hr: biskvit s maslacem
it: biscotto al burro
nl: boterkoekje
pt: biscoitos de manteiga

en: speculoos
fr: spéculoos
hr: špekulacije
it: speculoos
nl: speculoos
ru: Спекулос

en: speculaas
ar: سبيكولوس
br: Spekulaas
cs: Spekulatius
de: Spekulatius
eo: Spekulaco
es: spekulatius
fa: اسپکولاس
fi: Speculaas
fr: Spéculos
gd: Spekulatius
hr: speculaas
it: speculaas
ja: スペキュラース
ko: 스페퀼로스
nb: Spekulatius
nl: speculaas
nn: Spekulasje
pl: Speculaas
pt: spekulaas
sv: Spekulatius
zh: 斯派庫魯斯

en: cocoa biscuit
hr: keks od kakaa, kakov keksa, kakao keksi
it: biscotto al cacao

en: biscuit and chocolate
hr: keksa i čokolade
it: biscotto e cioccolato